# 求助陈版：公司购买汽车时的缴纳的相关税费分别怎样做账

提问人：573533988 时间：2017-11-08 21:25:18
求助陈版：公司购买汽车时的缴纳的车辆购置税、保险、车辆牌照费分别怎样做账。另外以后年度缴纳的保险费怎么做账，十分感谢？

回答人：chenyiwei
1 、车辆购置税计入固定资产成本。 2 、保险费确认为其他流动资产或长期待摊费用，在保险有效期内摊销。 3 、牌照费，如果后续车辆报废后可以继续用于后续购置的其他车辆，也可以单独转让，则确认为无形资产；只能用于现在购置的特定车辆，与该车辆不能分离的，确认为固定资产成本的组成部分。